【裁判字號】    97,訴,982
【裁判日期】    980630
【裁判案由】    違反毒品危害防制條例
【裁判全文】
臺灣嘉義地方法院刑事判決               97年度訴字第982號
公  訴  人  臺灣嘉義地方法院檢察署檢察官
被      告  乙○○
                    （另案在臺灣嘉義監獄鹿草分監執行中）
選任辯護人  蘇慶良律師
上列被告因違反毒品危害防制條例案件，經檢察官提起公訴（九
十七年度偵字第六九八七號），本院判決如下：
    主    文
乙○○犯如附表所示之罪，各處如附表所示之刑。應執行有期徒
刑拾貳年，未扣案之販賣第二級毒品所得新臺幣伍仟伍佰元均沒
收，如全部或一部不能沒收時，以其財產抵償之。
    犯罪事實
一、乙○○明知安非他命係屬毒品危害防制條例第二條第二項第
    二款所列之第二級毒品，不得非法持有、販賣，竟基於販賣
    第二級毒品安非他命以營利之犯意，以門號0000000
    000行動電話為聯絡工具，於如附表所示之時間、地點，
    以如附表所示之價格，販賣第二級毒品安非他命予如附表所
    示之人牟利。嗣經警依法對被告使用之上開行動電話門號實
    施通訊監察，始知上情。
二、案經嘉義縣警察局移送臺灣嘉義地方法院檢察署檢察官偵查
    起訴。
    理    由
壹、證據能力方面：
一、按被告以外之人於審判外之言詞或書面陳述，除法律有規定
    者外，不得作為證據，刑事訴訟法第一百五十九條第一項定
    有明文。查甲○○、辛○○及壬○○於警詢所為之陳述，係
    被告以外之人於審判外之陳述，被告乙○○及其辯護人既不
    同意作為證據，且不符刑事訴訟法所定得例外作為證據之情
    形，自均無證據能力。
二、次按交互詰問制度設計之主要目的，旨在辯明供述證據之真
    偽，以發現真實，並使被告藉由對證人之詰問，落實其訴訟
    上之防禦權，故證人於檢察官偵查中之陳述，苟已依法具結
    ，且無顯不可信之情況，而合於刑事訴訟法第一百五十九條
    之一第二項之規定，嗣於法院審理中，並經依法傳喚到庭，
    予被告行使詰問權之機會，踐行合法之調查程序，既已達保
    障被告之訴訟防禦權及辯明證言真偽以發現真實之目的，自
    得作為證據。查甲○○、辛○○及壬○○於偵查中向檢察官
    所為之陳述，既均已依法具結，被告及其辯護人亦未釋明該
    陳述有顯不可信之情況，復於法院審理中，依法傳喚甲○○
    、辛○○及壬○○到庭，予被告及其辯護人行使詰問權，從
    而證人甲○○、辛○○及壬○○於偵查中之陳述，自得作為
    證據。被告辯護人雖稱證人壬○○於民國九十七年十一月五
    日之偵查筆錄，卷內並無該次訊問錄音錄影光碟，則證人壬○○該次偵查筆錄應無證據能力等語，惟刑事訴訟法對於檢
    察官訊問證人時，並無必須錄音或錄影之明文，是尚難僅因
    檢察官於訊問證人時，未全程連續錄音或錄影，或錄音、錄
    影之效果不良致無從勘驗其內容，即謂該次偵查筆錄為違背
    法定程序，而逕認其無證據能力，併予敘明。
三、再按有偵查犯罪職權之公務員，依通訊保障及監察法規定聲
    請核發通訊監察書所監聽之錄音內容，為實施刑事訴訟程序
    之公務員依法定程序取得之證據。而依該通訊監察錄音所作
    成之譯文，乃監察錄音內容之顯示，為學說上所稱之派生證
    據。倘當事人對於該譯文內容之同一性或真實性發生爭執或
    有所懷疑時，法院固應依刑事訴訟法規定勘驗該監聽錄音踐
    行調查證據程序，以確保監察錄音內容與譯文之真實、同一
    性。惟當事人若已承認監察錄音譯文之內容屬實，或對於該
    譯文內容並無爭執，而法院復已就該譯文依法踐行調查證據
    程序者，該通訊監察錄音之譯文即與播放錄音有同等價值，
    自有證據能力。至當事人爭執該監察錄音內容是否為被告所
    陳述，或所談論之內容能否證明被告之犯罪事實，乃事審法
    院判斷監察錄音證據之證明力範疇，非屬證據能力之要件（
    最高法院九十七年度臺上字第五九八四號判決參照）。被告
    辯護人雖於本院最後審判期日始稱門號000000000
    0行動電話通訊監察譯文屬傳聞證據，而無證據能力等語，
    惟該通訊監察譯文係嘉義縣警察局刑警大隊警員丁○○依本
    院九十七年三月二十四日核發之九十七年度聲監字第一四六
    號通訊監察書執行通訊監察錄音所製作，業據證人丁○○於
    本院結證屬實（見本院卷(二)第六七頁），且經本院傳喚與門
    號0000000000行動電話通訊者即證人甲○○、辛○○及壬○○到庭作證，並當庭播放各人通訊監察錄音，證
    人甲○○、辛○○均證稱該通訊監察錄音聲音為其本人聲音
    等語（見本院卷(二)第八三、九四頁），且被告及辯護人均未
    爭執通訊監察錄音內容與譯文記載不符；證人壬○○雖於本
    院改稱：不確定該通訊監察錄音聲音為其本人聲音等語（見
    本院卷(一)第一八一頁），惟經本院勘驗結果，該通訊監察錄
    音內容與譯文記載相符（見本院卷(一)第一八一頁），本院復
    參酌後述證據，認證人壬○○確有以000000000號
    電話與門號0000000000行動電話進行通訊（詳如
    後述）。是本院既已依刑事訴訟法第一百六十五條之一第二
    項之規定，勘驗該監聽錄音以踐行調查證據之程序，則該通
    訊監察錄音之譯文即與監察錄音有同等價值，自有證據能力
    。
四、又按被告以外之人於審判外之陳述，經當事人於審判程序同
    意作為證據，法院審酌該言詞陳述或書面陳述作成時之情況
    ，認為適當者，亦得為證據。當事人、代理人或辯護人於法
    院調查證據時，知有第一百五十九條第一項不得為證據之情
    形，而未於言詞辯論終結前聲明異議，視為有前項之同意，
    刑事訴訟法第一百五十九條之五定有明文。查本件認定事實
    所引用之其餘陳述證據，經本院於審理時提示被告及其辯護
    人均表示無意見，迄於言詞辯論終結前亦未聲明異議，可認
    為同意作為證據，本院審酌該陳述證據之取得過程並無瑕疵
    ，與本案待證事實間復具有相當之關聯性，以之為本案證據
    尚無不當，自得採為證據。
貳、實體認定方面：
一、訊據被告乙○○矢口否認有何販賣第二級毒品安非他命犯行
    ，辯稱：未曾使用門號0000000000行動電話，該
    電話監聽內容並非其與甲○○、辛○○及壬○○之對話，不
    認識且未見過甲○○、辛○○，壬○○曾於九十七年一月間
    欲持刀砍伊，後來砍傷其前女友己○○，且於九十七年二、
    三月間向其借款，尚未清償云云。
二、經查：
  (一)被告辯護人聲請將本案通訊監察錄音送聲紋比對，惟經本院
    將監聽錄音母帶送請內政部警政署刑事警察局鑑定結果，該
    局覆稱：經輸入儀器檢視分析結果，或因品質不佳，或可比
    對字數數量不足，不符鑑定需求，故本案無法辦理等情，固
    有內政部警政署刑事警察局九十八年三月二十日刑鑑字第○
    九八○○三五五三七號函在卷可參（見本院卷(一)第一○○頁
    ）。然門號0000000000行動電話係戊○○於九十
    六年十月二十六日向遠傳電信股份有限公司（下稱遠傳公司
    ）申請，申請後即交由被告使用，自己並未使用，亦未曾交
    由他人使用等情，業據證人戊○○於本院證述明確（見本院
    卷(一)第一九三、一九四、一九六頁），並有門號00000
    00000行動電話申請人查詢資料附卷可稽（見本院卷(一)
    第六三頁），證人戊○○既為被告之友人，被告亦自承與戊○○並無恩怨，則證人戊○○所證上情，自堪憑採。又上開
    行動電話門號係於九十六年十月二十六日申請，嗣因該門號
    預付型門號，門號因餘額到期未儲值，而於九十八年四月十
    七日由遠傳公司系統予以停機等語，亦有遠傳公司九十八年
    五月二十六日遠傳（企營）字第○九八一○五○六四一七號
    及九十八年六月八日遠傳（企營）字第○九八一○六○○四
    一七號函在卷可稽（見本院卷(二)第一二四、一二八頁）。況
    證人即被告之母親丙○○於本院亦證述：其確有於九十七年
    三月二十八日凌晨一時二十分十七秒及九十七年三月二十八
    日上午十一時四十六分二十五秒以門號000000000
    0行動電話撥打門號0000000000行動電話與被告
    對話等語（見本院卷(二)第六四頁），復有本院九十七年三月
    二十四日核發之九十七年度聲監字第一四六號通訊監察書（
    見偵查卷第一二、一三頁，監聽電話：門號0000000
    000行動電話，監察期間：自九十七年三月二十七日上午
    十時起至九十七年四月二十四日上午十時止）、通訊監察譯
    文（見本院卷(二)第三一頁）及門號0000000000行
    動電話通聯調閱查詢單（見本院卷(二)第三四頁）在卷可參，
    足見上開行動電話門號自申請後至停用前確係由被告使用。
  (二)販賣予甲○○部分：
  １證人甲○○如何於九十七年四月二日上午九時二十三分五十
    秒以其所有門號0000000000行動電話撥打被告所
    使用門號0000000000行動電話聯絡購買第二級毒
    品安非他命事宜，並於如附表編號一所示時間、地點，以附
    表編號一所示價格向被告購買第二級毒品安非他命等情，業
    據證人甲○○於偵查（見偵查卷第二三頁）及本院（見本院
    卷(二)第八二至九三頁）證述明確，並有門號0000000
    000行動電話申請人查詢資料附卷可稽（見偵查卷第一七
    頁）。
  ２被告所使用之門號0000000000行動電話經執行通
    訊監察結果，於九十七年四月二日上午九時二十三分五十秒
    ，有與證人甲○○所有之門號0000000000行動電
    話通話，被告與證人甲○○有如下對話：甲○○（下稱「丁
    」），乙○○（下稱「何」），「丁」：「我就是沒辦法過
    去才會叫你來」，「何」：「我真的找不到交通工具啦，我
    剛找到一個，伊跟我說沒錢可加油」，「丁」：「你嘛拜託
    咧」，「何」：「我差沒交通工具而已，你要的東東我這裡
    有，讚的，我剛從屏東拿回來而已。昨天伊是不是一直打我
    的電話，我朋友有跟你接嗎」，「丁」：「都沒接啊」，「
    何」：「對啊，就是我人去屏東，手機丟給我朋友，結果我
    朋友不知道要怎麼做啊，就將我的手機丟在伊家」，「丁」
    ：「看有辦法過來否啦」，「何」：「妳說到鹿草的ＳＥＶ
    ＥＮ那裡嘛」，「丁」：「對啊，我去帶你」，「何」：「
    好」，「丁」：「我講給你聽啦，伊在工作啦，我和小孩沒
    辦法騎那麼遠啦，若在這附近的我還有辦法載出去啦」，「
    何」：「我現在去跟人家拿看看有沒有二、三百元的油錢，
    有我馬上過去」，「丁」：「我跟你說喔，量若不好我不要
    喔，不要你跟我送過來，量跟我‧‧‧」，「何」：「不會
    ，我知道。不過我送過去至少讓我踏一些利潤」，「丁」：
    「對，我知道啊，但是你東西不要跟我動」、「何」：「Ｏ
    Ｋ。三嗎」、「丁」：「嗯」等語，有上開本院九十七年三
    月二十四日核發之九十七年度聲監字第一四六號通訊監察書
    及通訊監察譯文（見偵查卷第一五頁）在卷可參。
  ３證人甲○○為警查獲後所採之尿液經檢驗結果呈安非他命及
    甲基安非他命陽性反應，有正修科技大學超微量研究科技中
    心九十七年七月二十二日檢驗報告及代號及真實姓名對照表
    附卷可稽（見偵查卷第八九、九○頁），並經本院以九十七
    年度毒聲字第二八二號裁定令入勒戒處所觀察、勒戒，於九
    十七年十月三十日觀察、勒戒執行完畢釋放，亦有臺灣高等
    法院被告前案紀錄表在卷可參（見本院卷(一)第六四頁）。
  ４證人甲○○於偵查及本院證稱向被告購買第二級毒品安非他
    命之情節，供述詳細，且核與上開通訊監察譯文內容相符，
    足見證人甲○○所證非虛，被告有於如附表編號一所示之時
    間、地點，以如附表編號一所示價格販賣第二級毒品安非他
    命三千元予證人甲○○，應可認定。
  (三)販賣予辛○○部分：
  １證人辛○○如何於九十七年四月一日上午九時十分五十四秒
    以其太太甲○○所申請門號0000000000行動電話
    撥打被告所使用門號0000000000行動電話聯絡購
    買第二級毒品安非他命事宜，並於如附表編號二所示時間、
    地點，以附表編號二所示價格向被告購買第二級毒品安非他
    命等情，業據證人辛○○於偵查（見偵查卷第四二、四三、
    四七、四八頁）及本院（見本院卷(二)第九三至一一一頁）證
    述明確，並有門號0000000000行動電話申請人查
    詢資料附卷可稽（見偵查卷第一六頁）。
  ２被告所使用之門號0000000000行動電話經執行通
    訊監察結果，於九十七年四月一日上午九時十分五十四秒，
    有與證人辛○○所使用之門號0000000000行動電
    話通話，被告與證人辛○○有如下對話：辛○○（下稱「黃
    」），乙○○（下稱「何」），「何」：「怎樣」，「黃」
    ：「在幹什麼」，「何」：「打珠仔啊」，「黃」：「有否
    」，「何」：「等一下幫你送過去啦」，「黃」：「好啦」
    ，「何」：「我到鹿草那個ＳＥＶＥＮ打給你好否」，「黃
    」：「好啊」，「何」：「你沒講」，「黃」：「你要用多
    少」，「何」：「看你啊」，「黃」：「看你要用多少給我
    啦」，「何」：「那我到那裡再跟你講」等語，有上開本院
    九十七年三月二十四日核發之九十七年度聲監字第一四六號
    通訊監察書及通訊監察譯文（見偵查卷第三五頁）在卷可參
    。
  ３證人辛○○為警查獲後所採之尿液經檢驗結果呈安非他命及
    甲基安非他命陽性反應，有正修科技大學超微量研究科技中
    心九十七年七月二十二日檢驗報告及代號及真實姓名對照表
    附卷可稽（見偵查卷第五○、五一頁），並經本院以九十七
    年度毒聲字第三一三號裁定令入勒戒處所觀察、勒戒，於九
    十七年十一月二十六日觀察、勒戒執行完畢釋放，亦有臺灣
    高等法院被告前案紀錄表在卷可參（見本院卷(一)第六六頁）
    。
  ４證人辛○○於偵查及本院證稱向被告購買第二級毒品安非他
    命之情節，供述詳細，且核與上開通訊監察譯文內容相符，
    足見證人辛○○所證非虛，被告有於如附表編號二所示之時
    間、地點，以如附表編號二所示價格販賣第二級毒品安非他
    命一千五百元予證人辛○○，亦可認定。
  (四)販賣予壬○○部分：
  １證人壬○○如何於九十七年三月二十九日晚上十一時三十五
    分五十三秒以佳勝汽車修理廠000000000電話撥打
    被告所使用門號0000000000行動電話聯絡購買第
    二級毒品安非他命事宜，並於如附表編號三所示時間、地點
    ，以附表編號三所示價格向被告購買第二級毒品安非他命等
    情，業據證人壬○○於偵查（見偵查卷第一三三、一三八頁
    ）證述明確，證人壬○○並於偵查證稱：九十七年三月二十
    九日晚上十一時三十五分五十三秒之通訊監察譯文是其與被
    告通話，處理一張就是向他買一千元的安非他命等語（見偵
    查卷第一三八頁），復有上開本院九十七年三月二十四日核
    發之九十七年度聲監字第一四六號通訊監察書、通訊監察譯
    文（見偵查卷第一三五頁）及000000000電話通聯
    調閱查詢單（見偵查卷第一三六頁）在卷可參。雖證人壬○○嗣於本院證稱：不確定上開門號0000000000行
    動電話與000000000號電話於九十七年三月二十九
    日晚上十一時三十五分五十三秒之通訊監察錄音為其聲音，
    該通訊監察譯文內容非其所述等語（見本院卷(一)第一七六、
    一八三頁），惟其亦於本院證稱：確實有以佳勝汽車修理廠
    000000000號電話撥打被告行動電話聯絡購買第二
    級毒品安非他命事宜，並於如附表編號三所示時間、地點，
    以附表編號三所示價格向被告購買第二級毒品安非他命，關
    於聯絡通聯內容於偵查中所為證述記憶較為清楚，佳勝汽車
    修理廠並無其他人向被告購買安非他命等語（見本院卷(一)第
    一八二、一八三、一八五頁）。雖證人壬○○證述關於上開
    000000000號電話與被告使用門號0000000
    000行動電話通訊監察譯文內容是否為其所述乙節，於偵
    查及本院有所出入，然其於偵查及本院始終指證有以上開0
    00000000號電話與被告聯絡購買安非他命，尚難以
    證人壬○○此部分先後證述情節有所不符，即不予採信。
  ２被告所使用之門號0000000000行動電話經執行通
    訊監察結果，於九十七年三月二十九日晚上十一時三十五分
    五十三秒，有與證人壬○○所使用之佳勝汽車修理廠000
    000000號電話通話，被告與證人壬○○有如下對話：
    壬○○（下稱「蘇」），乙○○（下稱「何」），「蘇」：
    「弟喔」，「何」：「嗯」，「蘇」：「處理一張」，「何
    」：「這裡現在沒有」，「蘇」：「那要怎麼辦？你朋友那
    裡沒有喔」，「何」：「我要問他」‧‧‧「何」：「那個
    我問問看」，「蘇」：「好啊，不要緊啦，不趕啦」，「何
    」：「不是啦，我說你現在跟我講的這個吶」，「蘇」：「
    一張喔」，「何」：「嘸啦」，「蘇」：「砰砰喔」，「何
    」：「不是啦」，「蘇」：「喔，一張喔」，「何」：「嗯
    」，「蘇」：「好啦，那不趕啦」等語，有上開本院九十七
    年三月二十四日核發之九十七年度聲監字第一四六號通訊監
    察書及通訊監察譯文（見偵查卷第一三五頁）在卷可參。
  ３證人壬○○為警查獲後所採之尿液經檢驗結果雖呈安非他命
    及甲基安非他命陰性反應，有正修科技大學超微量研究科技
    中心九十七年七月十五日檢驗報告及代號及真實姓名對照表
    附卷可稽（見本院卷(二)第一二九頁）。惟按安非他命及甲基
    安非他命施用後，一般於尿液中可檢出之最大時限分別為施
    用後一至四天及一至五天，亦有行政院衛生署管制藥品管理
    局九十二年三月十日管檢字第○九二○○○一四九五號函附
    卷可稽（見本院卷(二)第一三○頁），依證人壬○○於偵查所
    述：於九十七年六月二十六日前幾個月有施用安非他命，安
    非他命係向被告購買等語（見偵查卷第一三三頁），惟證人
    壬○○係於九十七年六月二十六日始為警查獲，且於查獲當
    日晚上七時四十七分許，得其同意後，採其尿液送驗，有代
    號及真實姓名對照表在卷可憑，則證人壬○○所述施用毒品
    時間距採尿時間已逾數月，因其毒品已代謝排出體外，遠逾
    一般於尿液中可檢出之最大時限，故其尿液檢驗報告呈安非
    他命及甲基安非他命陰性反應之結果，依照經驗法則並無不
    合，自不足影響其證言之真實性。又證人壬○○嗣經本院以
    九十七年度毒聲更(一)字第三號裁定令入勒戒處所觀察、勒戒
    ，於九十七年十二月十二日觀察、勒戒執行完畢釋放，亦有
    臺灣高等法院被告前案紀錄表在卷可參（見本院卷(一)第六七
    頁）。
  ４被告雖辯稱：壬○○曾於九十七年一月間欲持刀砍伊，後來
    砍傷其前女友己○○，且於九十七年二、三月間向其借款，
    尚未清償云云，然證人壬○○已否認上情（見本院卷(一)第一
    七六頁），證人己○○復證稱：不知道是否遭壬○○砍傷，
    之前未見過壬○○等語（見本院卷(一)第一八八、一九○頁）
    ，證人即佳勝汽車修理廠負責人庚○○於本院證稱：壬○○
    未說過有向被告借錢，是說被告要向修理廠的人借錢，後來
    有問被告為何要借錢，被告說是壬○○欠他錢等語（見本院
    卷(一)第二○三、二○四頁），是其對被告所指與證人壬○○
    間有債務問題乙節，顯係聽聞被告所述而來，而屬傳聞，並
    無憑據。況被告供稱：壬○○曾於九十七年一月間欲持刀砍
    伊，後來砍傷其前女友己○○，竟又於九十七年二、三月間
    借款予證人壬○○，實與常情不符。是被告所辯上情，均不
    足採。
  ５證人壬○○於偵查及本院證稱向被告購買第二級毒品安非他
    命之情節，供述詳細，且核與上開通訊監察譯文內容相符，
    足見證人壬○○所證非虛，被告有於如附表編號三所示之時
    間、地點，以如附表編號三所示價格販賣第二級毒品安非他
    命一千元予證人壬○○，應可認定。
  (五)查販賣第二級毒品安非他命係違法行為，非可公然為之，亦
    無公定之價格，不論任何包裝，均可任意分裝增減分量，而
    每次買賣之價量，亦可能隨時依雙方間之關係深淺、資力、
    需求量及對行情之認知、來源是否充裕、查緝是否嚴緊，購
    買者被查獲時供述購買對象之可能性風險之評估等，因而異
    其標準，並機動調整，非可一概而論；又購買毒品者通常亦
    無法探知販毒者賺取利潤幾何，是販賣毒品之利得，除被告
    坦承犯行或價量俱臻明確外，委難察得實情。倘被告始終不
    願供出利得若干，或片面供述不實之取得毒品價格，即無從
    以販賣罪名相繩，又豈是事理之平。本件雖被告始終否認犯
    罪，證人甲○○、辛○○及壬○○亦不知被告取得安非他命
    之來源及價格，以致無從計算被告之實際利得。但販賣第二
    級毒品罪為無期徒刑或七年以上有期徒刑之罪，苟非確有利
    益可圖，衡情被告應無甘冒無期徒刑或七年以上之重典，鋌
    而走險之理，且被告與證人甲○○、辛○○及壬○○非親故
    至交，則苟無利得，豈會甘冒重刑之風險。是被告主觀上具
    有營利之意圖至明。
  (六)綜上所述，本案事證明確，被告所辯無非飾詞卸責，委無足
    採，其犯行均堪以認定。
三、查安非他命屬毒品危害防制條例第二條第二項第二款所列之
    第二級毒品，核被告就附表所為，均係犯毒品危害防制條例
    第四條第二項之販賣第二級毒品罪。其因販賣第二級毒品安
    非他命而持有安非他命之低度行為，為其販賣之高度行為所
    吸收，均不另論罪。又被告所犯如附表所示各罪，犯意各別
    ，行為獨立，難謂係基於同一販賣毒品犯意之反覆、延續實
    行，依社會通念，殊難認以評價為一罪為適當，自不得認僅
    成立集合犯之包括一罪，而應予分論併罰，公訴意旨認被告
    多次販賣毒品予同一對象之犯行，應分別論以集合犯，尚有
    誤會，附此敘明。爰審酌被告係高職肄業之智識程度，年輕
    力盛，肢體健全，不思勞動獲取報酬竟販賣毒品牟利，販賣
    毒品之數量、次數，對國人身心及社會治安之危害，犯後猶
    飾詞狡辯態度惡劣，徒費司法資源等一切情狀，分別量處如
    附表所示之刑，並定其應執行之刑，以資懲儆。又被告販毒
    如附表所得，為因犯販賣第二級毒品罪所得之財物，雖未扣
    案，仍均應依毒品危害防制條例第十九條第一項規定諭知沒
    收，如全部或一部不能沒收時，以其財產抵償之。另未扣案
    之門號0000000000行動電話ＳＩＭ卡一枚及供該
    門號使用之行動電話，雖為供本案犯罪所用之物，然被告並
    非上開ＳＩＭ卡之申請名義人，有門號000000000
    0行動電話申請人查詢資料附卷可稽（見本院卷(一)第六三頁
    ），復無其他證據證明該ＳＩＭ卡及行動電話為被告所有之
    物，且非屬必須沒收之物，爰不予宣告沒收，附此敘明。
四、公訴意旨另以：被告基於販賣第二級毒品安非他命之犯意，
    尚於九十七年三月二十九日上午十時許，在嘉義市旁某處，
    以三千元價格販賣安非他命一次予辛○○，復分別於九十七
    年三月中旬某日及九十七年三月二十七日晚上八時許，在嘉
    義市○○路五六六巷二八之一號佳勝汽車修理廠，各以一千
    元價格販賣安非他命二次予壬○○，因認被告此部分亦涉有
    毒品危害防制條例第四條第二項之販賣第二級毒品罪嫌。經
    查：
  (一)按犯罪事實應依證據認定之，無證據不得認定犯罪事實；不
    能證明被告犯罪者，即應諭知無罪之判決，刑事訴訟法第一
    百五十四條第二項、第三百零一條第一項定有明文。又認定
    不利於被告之事實，須依積極證據，苟積極證據不足為不利
    於被告事實之認定時，即應為有利於被告之認定，更不必有
    何有利之證據。且認定犯罪事實所憑之證據，雖不以直接證
    據為限，間接證據亦包括在內，然而無論直接或間接證據，
    其為訴訟上之證明，須達於通常一般人均不致有所懷疑，而
    得確信其為真實之程度，始得據為有罪之認定（最高法院三
    十年上字第八一六號、七十六年臺上字第四九八六號判例參
    照）。又犯施用毒品罪者，供出毒品來源，因而破獲者，得
    減輕其刑，毒品危害防制條例第十七條定有明文。故為防範
    其為圖減輕刑責而就毒品來源為不實之供述，自須以補強證
    據擔保施用毒品者供述之真實性，始得作為判斷之依據。因
    而，事實審法院必須調查其他證據以為補強，使其證明力達
    於一般人均不致有所懷疑而得確信其為真實之程度，始得據
    為對他人不利之認定（最高法院九十八年度臺上字第二三六
    八號判決參照）。
  (二)訊據被告堅決否認此部分犯行，而證人辛○○雖於九十七年
    十月八日偵查中證稱：九十七年三月二十九日這一通電話是
    上午打的，應該有拿到安非他命等語（見偵查卷第四七頁）
    ，惟其於九十七年七月四日偵查及九十八年五月二十日本院
    審理中均明確證稱：九十七年三月二十九日這次被告沒有拿
    安非他命來等語（見偵查卷第四二頁、本院卷(二)第一○二、
    一○三頁），證人辛○○關於九十七年三月二十九日有無向
    被告購得安非他命乙節，所述既前後不一，自不能遽認被告
    有於九十七年三月二十九日上午十時許販賣安非他命予證人
    辛○○之事實。又證人壬○○雖於偵查中經檢察官提示門號
    0000000000行動電話與000000000號電
    話於九十七年三月二十七日晚上七時五十七分二十五秒之通
    訊監察譯文（見偵查卷第一三五頁）後，證稱：該通電話係
    其與被告聯絡，向被告購買一千元之安非他命等語（見偵查
    卷第一三八頁），惟該通訊監察譯文內容為：壬○○（下稱
    「蘇」），乙○○（下稱「何」），「何」：「我朋友有在
    那裡嗎」，「蘇」：「誰」，「何」：「阿德啊」，「蘇」
    ：「德仔，嘸咧」，「何」：「不然誰在那裡」，「蘇」：
    「沒人咧」，「何」：「你錢有拿給那個否」，「蘇」：「
    有啊」，「何」：「二千吶，我一千吶」，「蘇」：「你來
    啊」，「何」：「你那裡有喔」，「蘇」：「對啊」，「何
    」：「我朋友都沒人在那裡喔」，「蘇」：「都沒有啊，只
    有我而已啊」，「何」：「好啦」，「蘇」：「你多久會到
    」，「何」：「二十分吧」，「蘇」：我等你，趕快喔」等
    語，觀諸上開通話內容，並未明確提及安非他命買賣事宜，
    且證人壬○○於本院證稱：有於九十七年三月中旬某日、九
    十七年三月底某日（即上開論罪之附表編號三部分）及九十
    七年四月初某日，在嘉義市○○路五六六巷二八之一號佳勝
    汽車修理廠，各以一千元價格向被告購得安非他命等語（見
    本院卷(一)第一七七、一七八頁），並未提及有於九十七年三
    月二十七日晚上八時許，向被告購買安非他命。又證人壬○○於偵查及本院均證稱：都是以佳勝汽車修理廠00000
    0000號電話撥打被告所使用手機門號，向其購買安非他
    命等語（見偵查卷第一三三、一三八頁、本院卷(一)第一七七
    、一八五頁），然公訴人指稱被告於九十七年三月中旬某日
    及九十七年三月二十七日晚上八時許販賣安非他命予證人壬○○之犯行，除證人壬○○之證述，並未提出其他補強證據
    擔保證人壬○○證述之真實性，自難僅憑證人壬○○單一之
    指述，即認被告有販賣第二級毒品安非他命予證人壬○○之
    事實。是公訴意旨認被告尚有於九十七年三月二十九日上午
    十時許販賣安非他命予辛○○及於九十七年三月中旬某日、
    九十七年三月二十七日晚上八時許販賣安非他命予壬○○之
    犯行，均屬不能證明。惟公訴意旨認此部分與上揭論罪科刑
    之販賣第二級毒品罪間有集合犯之實質上一罪關係，爰不另
    為無罪之諭知，附此敘明。
據上論斷，應依刑事訴訟法第二百九十九條第一項前段，毒品危
害防制條例第四條第二項、第十九條第一項，刑法第十一條、第
五十一條第五款，判決如主文。
本案經檢察官廖俊豪到庭執行職務。
中    華    民    國    98    年    6     月    30    日
                  刑事第三庭    審判長法  官  陳仁智
                                      法  官  劉瓊雯
                                      法  官  鄭雅文
以上正本證明與原本無異。
如不服本判決應於判決送達後十日內向本院提出上訴書狀，並應
敘述具體理由；其未敘述上訴理由者，應於上訴期間屆滿後二十
日內向本院補提理由書（均須按他造當事人之人數附繕本）「切
勿逕送上級法院」。
中    華    民    國    98    年    6     月    30    日
                                      書記官  蘇姵容
附錄論罪科刑法條：
毒品危害防制條例第四條第二項
製造、運輸、販賣第二級毒品者，處無期徒刑或七年以上有期徒
刑，得併科新臺幣七百萬元以下罰金。
附表：
┌──┬────┬──────────┬────────┬──────┬──────────────┬────────────┐
│編號│販賣對象│時              間  │地            點│交易金額    │罪                        名│宣         告         刑│
│    │        │                    │                │（新臺幣）  │                            │                        │
├──┼────┼──────────┼────────┼──────┼──────────────┼────────────┤
│一  │甲○○  │九十七年四月二日上午│嘉義縣義竹鄉東榮│三千元      │販賣第二級毒品              │處有期徒刑捌年，未扣案之│
│    │        │九時二十三分許起至中│村東後寮二一五號│            │                            │販賣第二級毒品所得新臺幣│
│    │        │午十二時前某時（起訴│                │            │                            │參仟元沒收，如全部或一部│
│    │        │書誤載為九十七年四月│                │            │                            │不能沒收時，以其財產抵償│
│    │        │二日上午九時許）    │                │            │                            │之。                    │
├──┼────┼──────────┼────────┼──────┼──────────────┼────────────┤
│二  │辛○○  │九十七年四月一日上午│嘉義市○○街全家│一千五百元  │販賣第二級毒品              │處有期徒刑捌年，未扣案之│
│    │        │九時十分許起至中午十│便利商店前      │            │                            │販賣第二級毒品所得新臺幣│
│    │        │二時前某時（起訴書誤│                │            │                            │壹仟伍佰元沒收，如全部或│
│    │        │載為九十七年四月一日│                │            │                            │一部不能沒收時，以其財產│
│    │        │上午九時許）        │                │            │                            │抵償之。                │
├──┼────┼──────────┼────────┼──────┼──────────────┼────────────┤
│三  │壬○○  │九十七年三月二十九日│嘉義市○○路五六│一千元      │販賣第二級毒品              │處有期徒刑捌年，未扣案之│
│    │        │晚上十一時三十五分許│六巷二八之一號佳│            │                            │販賣第二級毒品所得新臺幣│
│    │        │起至同月三月底間某日│勝汽車修理廠    │            │                            │壹仟元沒收，如全部或一部│
│    │        │（起訴書誤載為九十七│                │            │                            │不能沒收時，以其財產抵償│
│    │        │年三月二十九日晚上十│                │            │                            │之。                    │
│    │        │一時三十分許）      │                │            │                            │                        │
└──┴────┴──────────┴────────┴──────┴──────────────┴────────────┘


司法院資訊處製作；財團法人民間司法改革基金會備份。
